臺灣彰化地方法院刑事判決　　　　　　　　　　　　　九十三年度訴字第五七四號
　　公　訴　人　臺灣彰化地方法院檢察署檢察官
　　被　　　告　庚○○
右列被告因妨害電腦使用案件，經檢察官提起公訴（九十三年度偵字緝第九三、九四
號），及移
、三三六一、四一三三號，臺灣臺中地方法院檢察署九十三年度偵字第八七一六、一
二二三四、一五五二九號），被告於準備程序對檢察官起訴及移
罪之答辯，經本院合議庭裁定依簡式審判程序審理，本院判決如左：
    主  文
庚○○連續行使偽造私文書，足以生損害於他人，處有期徒刑陸月，如易科罰金，以
佰元折算壹日。
    事實及理由
一、庚○○因缺錢花用，竟基於行使偽造私文書及無故變更他人電腦之電磁紀錄之概
    括犯意，先於民國九十二年間，為置放其無故變更他人電腦之電磁紀錄（即他人
    在遊戲橘子數位科技股份有限公司【以下簡稱遊戲橘子公司】之線上遊戲「天堂
  」之虛擬寶物），遂利用身分證號碼製造軟體，取得Ｚ000000000號、
    Ｚ000000000號、Ｚ000000000號、Ｚ000000000號
    虛偽之身分證號碼，並在遊戲橘子公司之會員申請資料網頁中，偽填前開身分證
    號碼，並偽造虛偽之出生年月日及虛偽之「阿土伯」、「夜天精靈」、「網際網
    路」、「青菜啦」等名義，向遊戲橘子公司申請帳號ｋｋｋｊｊｊｈｈｈ、ｑｕ
    ｉｃｋ１２３４、ｏｈｙａ0000000、１２３４ｐｐ２２３４等帳號使用
    ，使遊戲橘子公司誤以為即該身分證號碼Ｚ000000000號、Ｚ0000
    00000號、Ｚ000000000號、Ｚ000000000號之人所為之
    申請，而允其申請，致生損害於遊戲橘子公司對會員管理之正確性。庚○○於取
    得上開帳戶資料後，遂先行在彰化縣、臺中縣、市○地○○路咖啡店內之數電腦
    上，安裝鍵盤紀錄程式，透過該程式之記憶功能，將在各該電腦使用之不特定玩
    家之帳號、密碼記憶後，以電子郵件傳送至其申請之www1＠ms81.url.com.tw及
    www2＠ms81.url.com.tw信箱內，隨即連續於附表一所示之時間，在彰化縣、臺
    中縣、市○地○○路咖啡店內，輸入如附表一所示被害人之帳號及密碼，無故變
    更網路遊戲主機內之電磁紀錄，將各該被害人所有之虛擬寶物移轉置放在其前開
    向遊戲橘子公司申請之帳戶內（詳細犯罪時間、被害人及取得寶物名稱均詳如附
    表一所示），得手後，即賤價出售予其他不知情之玩家牟取利益。庚○○復基於
    同前之概括犯意，於九十三年二月間某日，亦利用前開鍵盤紀錄程式，取得唐明
    義之身分證號碼及年籍資料，冒用唐明義之名義，向遊戲橘子公司申請帳號ｐｐ
    １２３ｏｏ４５６ｐｐ帳號，使遊戲橘子公司誤以為係唐明義本人所申請，而允
    其申請，致生損害於遊戲橘子公司對會員管理之正確性及唐明義，庚○○復連續
    於附表二所示之時間，在臺中縣、市○○○路咖啡店及臺中市銀座大飯店內，輸
    入如附表二所示被害人之帳號及密碼，無故變更網路遊戲主機內之電磁紀錄，將
    各該被害人所有之虛擬寶物移轉置放在其冒唐明義申請之帳戶內（詳細犯罪時間
    、被害人及取得寶物名稱均詳如附表二所示），得手後，亦賤價出售予其他不知
    情之玩家牟取利益，其先後獲利約新臺幣（下同）二十四萬元。
二、上開事實有以下證據可資證明：
    (一)被告庚○○於偵查及本院審理時之自白；
    (二)被害人即告訴人丁○○、乙○○、莊錫坤、戊○○、壬○○、莊旺志、丙○○
      、癸○○、唐明義、己○○、甲○○、李筱筠於警詢或偵查或本院行準備程序
      時之陳述；
    (三)證人林聰耀於警詢之陳述；
    (四)遊戲橘子公司帳號證明書、遊戲歷程（包括道具流向）、會員登記資料等件；
    (五)被害人出具之電磁紀錄損失明細表。
三、按行為後法律有變更者，適用裁判時之法律；但裁判前之法律有利於行為人者，
    適用最有利於行為人之法律，刑法第二條第一項固定有明文。惟按連續數行為而
    犯同一之罪名者，以一罪論，刑法第五十六條定有明文，則當連續犯罪之際，遇
    法律有變更時，其一部涉及舊法，一部涉及新法者，即應依最後行為時之法律處
    斷（最高法院二十九年上字第三八六六號判例意旨參照），尚無法律變更比較問
    題。查被告自九十二年六月二日十四時四十三分許起至九十三年三月三十一日二
    時二十六分許止，連續無故輸入他人之帳號密碼及變更他人電腦之電磁紀錄多次
    ，其間刑法業於九十二年六月二十五日修正公布，並自同年月二十七日起生效，
    該次修正刪除刑法第三百二十三條之規定，納入新增之妨害電腦使用罪章中規範
    ，惟被告最後一次無故輸入他人之帳號密碼及變更他人電腦之電磁紀錄之犯罪時
    間，新修正之刑法已開始施行，是以本案自無應比較修正前、後之規定，並擇一
    較有利於行為人之規定以為適用之問題，故本案被告無故輸入他人之帳號密碼及
    變更他人電腦之電磁紀錄之犯行應逕依修正後之刑法第三百五十八條、第三百五
    十九條論處。又被告所犯前開事實除附表一編號一、五所示以外之犯行，雖未據
    檢察官起訴，惟該等部分與原起訴論罪部分，具有連續犯、牽連犯之裁判上一罪
    關係，本於審判不可分之原則，為起訴效力所及，本院自應併予審究。
四、應依刑事訴訟法第二百七十三條之一第一項、第二百九十九條第一項前段、第三
    百十條之二、第四百五十四條第一項，刑法五十六條、第二百十六條、第二百二
    十條第二項、第二百十條、第三百五十八條、第三百五十九條、第五十五條，罰
    金罰鍰提高標準條例第二條，判決如主文。
五、如不服本判決，應於判決送達後十日內向本院提出上訴狀，上訴於臺灣高等法院
    臺中分院（須附繕本）。
中      華      民      國    九十三    年     十一     月     十七     日
                                     臺灣彰化地方法院刑事第二庭
                      法      官  許  雅  婷
右正本證明與原本無異。
如不服本判決，應於判決送達後十日內向本院提出上訴狀( 須附繕本 )。
告訴人或被害人對於判決如有不服具備理由請求檢察官上訴者，其上訴期間之計算係
以檢察官收受判決正本之日期為準。
                                       法院書記官  謝  秋  德
中      華      民      國    九十三    年     十一     月     十八     日
附錄本案論罪科刑法條全文：
中華民國刑法第二百一十條
偽造、變造私文書，足以生損害於公眾或他人者，處五年以下有期徒刑。
中華民國刑法第二百一十六條
行使第二百十條至第二百十五條之文書者，依偽造、變造文書或登載不實
事項或使登載不實事項之規定處斷。
中華民國刑法第二百二十條
在紙上或物品上之文字、符號、圖畫、照像，依習慣或特約，足以為表示
其用意之證明者，關於本章及本章以外各罪，以文書論。
錄音、錄影或電磁紀錄，藉機器或電腦之處理所顯示之聲音、影像或符號
，足以為表示其用意之證明者，亦同。
稱電磁紀錄，指以電子、磁性或其他無法以人之知覺直接認識之方式所製
成之紀錄，而供電腦處理之用者。
中華民國刑法第三百五十八條
無故輸入他人帳號密碼、破解使用電腦之保護措施或利用電腦系統之漏洞
，而入侵他人之電腦或其相關設備者，處三年以下有期徒刑、拘役或科或
併科十萬元以下罰金。
中華民國刑法第三百五十九條
無故取得、刪除或變更他人電腦或其相關設備之電磁紀錄，致生損害於公
眾或他人者，處五年以下有期徒刑、拘役或科或併科二十萬元以下罰金。
附表一：
┌──┬──────┬────┬───────┬──────────┐
│編號│犯 罪 時 間 │被 害 人│犯  罪  地  點│虛  擬  寶  物  名稱│
├──┼──────┼────┼───────┼──────────┤
│    │民國（下同）│丁○○  │彰化縣、市某網│＋７精靈斗逢、＋９精│
│    │九十二年六月│        │路咖啡店內    │靈弓、＋７精靈Ｔ恤、│
│    │二日十四時四│        │              │＋５抗魔法斗篷、＋５│
│    │十三分許、同│        │              │腕甲、＋７艾爾穆的祝│
│ 一 │日時四十四分│        │              │福、＋７精靈鏈甲、＋│
│    │許          │        │              │５皮長靴、＋４鋼鐵手│
│    │            │        │              │套、＋７尤米弓及＋０│
│    │            │        │              │金幣0000000個│
│    │            │        │              │，共計約價值天幣三千│
│    │            │        │              │五百萬元。          │
├──┼──────┼────┼───────┼──────────┤
│    │九十二年八月│乙○○  │彰化縣、市某網│＋９尤米弓、＋０妖魔│
│    │十八日三時五│        │路咖啡店內    │戰士護身符、＋０小身│
│ 二 │十七分許至同│        │              │體腰帶、＋２大馬士革│
│    │日四時許    │        │              │刀及天幣七十四萬元，│
│    │            │        │              │共計約價值天幣二千九│
│    │            │        │              │百萬元。            │
├──┼──────┼────┼───────┼──────────┤
│    │九十二年八月│莊錫坤  │彰化縣彰化市彰│＋５力量手套、＋５精│
│    │二十日四時十│        │化高中附近「桃│靈金屬盔甲、＋０抗魔│
│    │八分許至同日│        │子網路咖啡店」│戒指、＋７紅騎士盾牌│
│    │時二十一分許│        │內            │、＋６Ｔ恤、＋５鋼鐵│
│    │            │        │              │長靴、＋８大馬士革刀│
│ 三 │            │        │              │、＋７瑟魯基之劍、＋│
│    │            │        │              │７紅騎士頭巾、＋０小│
│    │            │        │              │型靈魂腰帶、＋６保護│
│    │            │        │              │者斗篷、＋０妖魔戰士│
│    │            │        │              │護身符，共計約價值天│
│    │            │        │              │天幣二千八百五十萬元│
│    │            │        │              │。                  │
├──┼──────┼────┼───────┼──────────┤
│    │九十二年八月│戊○○  │彰化縣花壇鄉花│天幣一千五百萬元。  │
│ 四 │二十九日十時│        │壇街三七五號某│                    │
│    │四十二分許  │        │網路咖啡店內  │                    │
├──┼──────┼────┼───────┼──────────┤
│    │九十二年九月│壬○○  │彰化縣彰化市彰│＋０敏捷項鍊、＋７瑟│
│    │十日二十時五│        │化高中附近「桃│魯基之劍、＋７細劍、│
│    │十七分許至同│        │子網路咖啡店」│＋７精靈鏈甲、＋６Ｔ│
│ 五 │日時五十八分│        │內            │恤、＋５保護者斗篷、│
│    │許          │        │              │＋精靈盾牌、＋５力量│
│    │            │        │              │手套及天幣一百六十萬│
│    │            │        │              │元，合價值天幣三千萬│
│    │            │        │              │元。                │
├──┼──────┼────┼───────┼──────────┤
│    │九十二年十二│辛○○  │臺中市中區綠川│＋０變形形體控制戒指│
│    │月三十一日十│        │西街一三三號十│、＋５力量手套、＋９│
│    │四時三十分許│        │一樓某網路咖啡│精靈鏈甲、＋７鋼鐵長│
│    │至同日時三十│        │店內          │靴、＋７保護者斗篷、│
│    │二分許      │        │              │＋０力量項鍊、＋９大│
│ 六 │            │        │     │馬士革刀、＋８艾爾穆│
│    │            │        │              │的祝福、＋７精靈Ｔ恤│
│    │            │        │              │、＋０滅魔戒指、＋８│
│    │            │        │              │精靈盾牌、＋０身體腰│
│    │            │        │              │帶、＋９細劍及天幣一│
│    │            │        │              │百九十八萬二千一百九│
│    │            │        │              │十六元。            │
├──┼──────┼────┼───────┼──────────┤
│    │九十三年一月│丙○○  │臺中市中區綠川│＋０對武器施法的卷軸│
│    │八日六時三十│        │西街一三三號十│、＋８十字弓、＋７精│
│ 七 │八分許至同日│        │一樓某網路咖啡│靈Ｔ恤、＋７艾爾穆的│
│    │時四十分許  │        │店內          │祝福、＋８精靈鏈甲、│
│    │            │        │              │＋６精靈斗篷、＋５腕│
│    │            │        │              │甲、＋６鋼鐵長靴。  │
├──┼──────┼────┼───────┼──────────┤
│    │九十三年一月│癸○○  │臺中市中區民族│＋０變身魔杖、＋０治│
│    │十四日三時二│        │路二三號二樓「│癒藥水、＋０瞬間移動│
│    │十一分許至同│        │虛擬天堂網路咖│控制戒指、＋０滅魔戒│
│    │日時二十三分│        │啡店」內      │指、＋７鋼鐵長靴、＋│
│    │許          │        │              │７Ｔ恤、＋７保護者斗│
│    │            │        │              │篷、＋０古老的金屬盔│
│ 八 │            │        │              │甲、＋０力量項鍊、＋│
│    │            │        │              │９大馬士革刀、＋０變│
│    │            │        │              │形形體控制戒指、＋７│
│    │            │        │              │水晶手套、＋歐吉皮帶│
│    │            │        │              │、＋８紅騎士頭巾、＋│
│    │            │        │              │０古老的劍等等二十一│
│    │            │        │              │項物品及天幣一千零五│
│    │            │        │              │  十六萬元。        │
└──┴──────┴────┴───────┴──────────┘
附表二：
┌──┬──────┬────┬───────┬──────────┐
│編號│犯 罪 時 間 │被 害 人│犯  罪  地  點│虛  擬  寶  物  名稱│
├──┼──────┼────┼───────┼──────────┤
│    │民國（下同）│甲○○  │臺中縣、市某網│＋５鋼鐵長靴、＋７艾│
│    │九十三年二月│        │路咖啡店內    │爾穆的祝福、＋７精靈│
│    │二十七日九時│        │              │鏈甲、＋７精靈斗篷、│
│    │六分許至同日│        │              │＋７精靈Ｔ恤、＋０妖│
│ 一 │時八分許    │        │              │魔戰士護身符、＋９十│
│    │            │        │              │字弓、＋０小型精神腰│
│    │            │        │              │帶、＋０對盔甲施法的│
│    │            │        │              │卷軸、＋５保護者手套│
│    │            │        │              │、＋０自我加速藥水、│
│    │            │        │              │＋０勇敢藥水及天幣八│
│ │            │        │              │萬九千元。          │
├──┼──────┼────┼───────┼──────────┤
│    │九十三年二月│己○○  │臺中縣、市某網│＋５魔法師之帽、＋０│
│    │二十七日九時│        │路咖啡店內    │妖魔戰士護身符、＋５│
│    │十分許至同時│        │              │鋼鐵長靴、＋５魔法師│
│ 二 │十二分許    │        │              │長袍、＋５Ｔ恤、＋６│
│    │            │        │              │力量之棍、＋５鋼鐵手│
│    │            │        │              │套、＋５魔法能量書、│
│    │            │        │              │＋６瑪那魔杖及天幣五│
│    │            │        │              │萬元。              │
├──┼──────┼────┼───────┼──────────┤
│    │九十三年三月│李筱筠  │臺中市銀座大飯│＋０妖魔戰士護身符、│
│    │三十一日二時│        │店內          │＋７精靈金屬盔甲、＋│
│    │二十六分許  │        │              │７精靈斗篷、＋７艾爾│
│ 三 │            │        │              │穆的祝福、＋５鋼鐵長│
│    │            │        │              │靴、＋５鋼鐵手套、＋│
│    │            │        │              │７幽暗十字弓、＋７精│
│    │            │        │              │靈Ｔ恤及天幣一百一十│
│    │            │        │              │四萬八千元。        │
└──┴──────┴────┴───────┴──────────┘
